【裁判字號】    92,易,23
【裁判日期】    920331
【裁判案由】    違反台灣地區與大陸地區人民關係條例
【裁判全文】
臺灣屏東地方法院刑事判決                            九十二年度易字第二三號
    公  訴  人  臺灣屏東地方法院檢察署檢察官
    被      告  甲○○
右列被告因違反台灣地區與大陸地區人民關係條例案件，經檢察官提起公訴（九十一
年度偵字第五七四○號），本院判決如左：
    主  文
甲○○無罪。
    理  由
一、本件公訴意旨略以：甲○○係屏東縣內埔鄉○○村○○路二○六號「緣咖啡冷飲
    店」負責人，曾因違反著作權法案件，經法院判處有期徒刑三月，於民國九十年
    二月十二日執行完畢。其明知王秀英係合法來臺探親之大陸地區人民，竟未經許
    可，自不詳時間起，僱用王秀英在上開店內從事陪客人喝酒、唱歌等工作，嗣於
    九十一年九月八日零時五十分許，為警當場查獲王秀英正在前揭店內Ａ１包廂陪
    侍丁○○喝酒、唱歌。因認被告違反台灣地區與大陸地區人民關係條例第十五條
    第四款規定，涉有同法第八十三條第一項之罪嫌。
二、訊之被告甲○○否認有前揭犯行，辯稱：王秀英是客人丁○○自行帶來店內唱歌
    ，並非伊所僱用等語。按犯罪事實應依證據認定之，無證據不得推定其犯罪事實
    ，刑事訴訟法定有明文。公訴人認被告甲○○涉有前開罪嫌，無非以證人王秀英
    、丁○○之證詞及臨檢紀錄表、照片、估價單等為其論據；然查：
１、證人王秀英（已被遣返大陸）於警訊中供稱：「我在緣小吃部前準備坐車回家時
    ，剛好丁○○就要進來消費時，阿姨就叫我跟丁○○進去Ａ１包廂內喝酒、唱歌
    才認識的」、「跟本沒有坐費，二小時坐費多少我也不知道」、「阿姨甲○○也是我右述在等坐車時同時認識的，跟本沒有受僱情形」、「我是緣小吃部前
    要叫車回家，不知怎麼叫，剛好阿姨（甲○○）在Ａ１包廂內跟丁○○講話，我
    當時進去問他怎麼叫車時，阿姨（甲○○）就叫我跟丁○○喝酒、唱歌，就是這
    樣認識的」各等語；核其所供，並無法證明有受被告僱用之情事，且王秀英（民
    國六十年二月二十日生）與被告相差二十一歲，稱呼被告「阿姨」，並無特別不
    妥之處，亦難據此認定其確實受被告僱用；縱然王秀英於深夜時分輕易與男客丁○○進入被告店內喝酒、唱歌，確有從事陪酒工作之嫌，然其是否由被告僱用工
    作，抑或自行尋找客人，亦難以證明，參酌王秀英明白供稱：「阿姨甲○○也是
    我右述在等坐車時同時認識的，跟本沒有受僱情形」等語，應認其警訊中所供，
    尚不足為認定被告犯罪之證據。
２、證人丁○○雖曾指稱：經由被告或其店內人員之介紹，王秀英才陪侍其喝酒、唱
    歌云云；惟查，(1)丁○○於第一次警訊供稱：「我只知道該名女子叫婷婷，之前
    是由我太太丙○○認識的，今年九月七日晚二十三時左右我太太丙○○先至緣卡
    拉ＯＫ唱歌，之後我再到，因我太太丙○○先離開，而因婷婷與我太太丙○○認
    識，平常至店內消費拿東西，均由婷婷在服務，然後結帳時，婷婷之服務費再算
    進去帳單裡面」、「我要進入緣卡拉ＯＫ門口時，剛好碰到婷婷在門口，就把婷
    婷一起帶至店內唱歌的」，(2)第二次警訊供稱：「我是於七日晚上十九時許在其
    他地方先跟一個朋友二人共喝了二瓶小瓶高梁酒（我喝比較多）後，隨即我騎機
    車來到緣卡拉ＯＫ內想喝一瓶啤酒解解，老板（甲○○）即招呼我到Ａ１包廂內
    ，順便叫婷婷女子陪我一起喝酒、唱歌」、「要說開始認識婷婷，是在今年九十
    一年八月八日，我老婆丙○○邀我到該店去消費唱歌才認識，但我不知道他真正
    名字，直到今八日凌晨零時許警方臨檢查獲是第二次」、「我是第二次到該店消
    費才知道她的綽號叫婷婷，之前第一次不曉得，我認為我老婆跟我第一次去消費
    就認識她」，(3)檢察官偵查中供稱：「我當日於前日晚上十一時到達該卡拉ＯＫ
    店，我自己一人去，進入該店後，先由店內服務人員引領我入包廂，之後他跟我
    說要介紹一小姐來陪我唱歌，我說好，不久花名婷婷王秀英就來陪我唱歌、喝酒
    」、「事後才知帶我入包之服務人員是甲○○之女兒，真名我不清楚」、「被抓
    是第二次，在之前一個月時有與我太太丙○○來過一次，第一次去時沒注意到該
    店情形，也沒見到王秀英」、「王秀英確實是在店內才見過，而且是該店介紹來
    陪我唱歌、喝酒，我跟本不認識王秀英」（偵查卷第十五頁），(4)嗣於本院審理
    中又改稱：「因為那天晚上內埔剛好有夜市，我有喝酒，我在被告店前遇到王秀
    英，她過來搭訕，問我要不要一起唱歌，我就帶她一起唱歌喝酒，是乙○○（被
    告之妹）招呼我們進去店裡的包廂」、「我在路上打行動電話，她自己走過來跟
    我講話」、「看到王秀英時，距離被告的店是隔一條馬路，大約有十幾公尺遠，
    因為那條路整排都是卡拉ＯＫ店，大約有七八家，都是小吃部的性質」、「乙○○剛好拿垃圾出來倒，她問我要不要唱歌，她認識我，因我常在附近進出，我就
    問王秀英進去唱歌好不好，她說好，我們就進去了」、「我以前也是這樣講」、
    「我是第二次到被告店裡，第一次是跟我太太一起去」、「我太太不認識婷婷」
    各等語（本院卷第二十四頁至二十六頁）。核其四次所供王秀英如何會陪同喝酒
    、唱歌之原因，均不相同，部分陳述內容更有相互矛盾之情形，顯有重大瑕疵。
３、證人即丁○○之妻丙○○於警訊及本院審理中均證稱：「九十一年農曆七月七日
    （國曆八月十五日）曾與丁○○至被告店內消費，然並未見過婷婷（王秀英），
    也不知道該店有大陸女子王秀英綽號婷婷這個人」等語（丙○○警訊筆錄及本院
    卷第三十六頁至三十八頁參照），依其所供，應可認定丁○○前述警訊中所謂「
    平常至店內消費拿東西，均由婷婷在服務，然後結帳時，婷婷之服務費再算進去
    帳單裡面」、「要說開始認識婷婷，是在今年九十一年八月八日，我老婆丙○○
    邀我到該店去消費唱歌才認識，但我不知道他真正名字」、「我是第二次到該店
    消費才知道她的綽號叫婷婷，之前第一次不曉得，我認為我老婆跟我第一次去消
    費就認識她」云云，顯然不實。
４、證人乙○○（被告甲○○之妹）於本院審理中，經與丁○○隔離訊問結果，證稱
    ：「我出去倒垃圾，碰到丁○○跟一個小姐問我有沒有包廂，我說有，就帶他們
    進去」、「在夜市的路邊遇到他們」、「距離店裡很近，只有幾公尺而已」、「
    丁○○情人節有帶他太太來唱過一次，這次是第二次」各等語，核與丁○○在本
    院審理中所述情節（第２項第(4)點參照），均相吻合。參酌王秀英所供：在被告
    店門口準備坐車回家時遇到丁○○、並未受甲○○僱用及丁○○於初次警訊中即
    曾表明：我要進入緣卡拉ＯＫ門口時，剛好碰到婷婷在門口，就把婷婷一起帶至
    店內唱歌各等語，應可認定丁○○在本院審理中所述，較屬可採；其在警訊及偵
    查中陳稱：經由被告或其店內人員之介紹，王秀英才陪侍其喝酒、唱歌云云，非
    但與本案所有相關人員之供詞完全不同，且毫無任何旁證可佐，證詞本身又矛盾
    百出，實難採為被告犯罪之證據。
５、警方臨檢時，雖在被告店內發現數名大陸女子，有臨檢紀錄表一份在卷可考，然
    除王秀英外，其餘大陸女子李修云、李修青及鍾銀釵三人，為李日新之妻子、妻
    妹及朋友，均係陪同李日新及其朋友曾文政等人前往被告店內消費等情，已據李
    日新於警訊中供述明確（筆錄附於偵查卷第二十四頁）；丁○○在被告店內消費
    之結帳估價單，則僅紀載消費物品名稱、金額、包廂費、清潔費等項目，並無任
    何有關「坐費」之記載（縱然真有其事，被告亦不可能公然寫在估價單上），
    與卷附之現場照片，均不足以證明被告有僱用王秀英之事實。
三、此外，復查無其他具體事證足認被告有公訴人所指之不法犯行，被告之犯罪不能
    證明，應為無罪之諭知。
四、據上論斷，應依刑事訴訟法第三百零一條第一項判決如主文。
中      華      民      國      九十二      年    三    月    三十一    日
                                      臺灣屏東地方法院刑事第四庭
                                          法  官   楊清安
右正本證明與原本無異。
如不服本判決應於收受本判決送達後十日內向本院提出上訴書狀，其未敘述上訴理由
者，並得於提起上訴後十日內向本院補提理由書狀（均須按他造當事人之人數附繕本
 ）「切勿逕送上級法院」
                                          書記官  張儷薾
中      華      民      國      九十二      年    三    月    三十一    日


司法院資訊處製作；財團法人民間司法改革基金會備份。
